# 在建工程减值准备发现前期估计错误会计处理请教

提问人：jiangzekuan 时间：2021-04-07 13:48:39
请教陈版主，被审计单位前期因为存在证据表明在建工程后续不再进行继续建设，因此对前期投入全额计提减值准备，后续期间发现前期证据存在的问题已经解决，企业继续进行建设，关于之前计提的在建工程减值准备该怎么处理比较合适？

回答人：chenyiwei
由于此类长期资产的减值一经计提即不得转回，因此实务中需注意识别所发生的减值是否为永久性的。
主帖案例中，如果当时识别出的“存在证据表明在建工程后续不再进行继续建设”是符合当时实际情况的（例如，当时有政策明令要求清理此类项目，不得继续建设），则对其全额计提减值准备是合理的，不属于前期差错。如果后续政策改变，允许继续建设，则也不能转回此前已计提的准备，也就是续建后的账面价值仅包含重新启动续建后新发生的成本。